【裁判字號】    99,審易,151
【裁判日期】    990528
【裁判案由】    違反毒品危害防制條例
【裁判全文】
臺灣新竹地方法院刑事判決             99年度審易字第151號
公  訴  人  臺灣新竹地方法院檢察署檢察官
被      告  甲○○
上列被告因違反毒品危害防制條例案件，經檢察官提起公訴（98
年度毒偵字第1576號），本院改依簡式審判程序審理，並判決如
下：
    主  文
甲○○施用第二級毒品，累犯，處有期徒刑陸月，如易科罰金，
以新臺幣壹仟元折算壹日。
    事  實
一、甲○○前於民國96年間，因竊盜案件，經本院以96年度竹北
    簡字第450 號判決判處有期徒刑3 月確定，並於97年9 月13
    日徒刑執行完畢出監。
二、甲○○前於96年間，因施用第二級毒品案件，經本院以96年
    度毒聲字第348 號裁定送觀察、勒戒後，因認無繼續施用毒
    品之傾向，於97年2 月20日執行完畢釋放出所，並經臺灣新
    竹地方法院檢察署檢察官以96年度毒偵字第1295號為不起訴
    處分確定。
三、詎其仍不知戒斷毒癮，基於施用第二級毒品甲基安非他命之
    犯意，於98年8 月19日上午6 時許為警查獲前之當日某時，
    在新竹縣竹北市某處，以將第二級毒品甲基安非他命置於玻
    璃球吸食器內，再以火燒烤吸其煙霧之方式，施用第二級毒
    品甲基安非他命1 次。嗣於98年8 月19日6 時許，因另案遭
    通緝而為警在新竹縣竹北火車站旁之工寮查獲，經其同意採
    集其尿液送驗，結果呈安非他命、甲基安非他命陽性反應，
    始悉上情。
四、案經新竹縣政府警察局新埔分局報告臺灣新竹地方法院檢察
    署檢察官偵查起訴。
    理  由
一、認定犯罪事實所憑之證據及理由：
（一）被告甲○○於本院準備程序、簡式審理程序訊問時，均坦
      白承認。
（二）證人即警員王世榮於檢察官訊問時之證述。
（三）詮昕科技股份有限公司於98年9 月3 日出具之原樣編號09
      8083號濫用藥物尿液檢驗報告、新竹縣政府警察局毒品犯
      罪嫌疑人尿液採驗作業管制紀錄各1 件，證明被告有施用
      第二級毒品之事實。
（四）本院製作之被告警詢錄音勘驗筆錄1 份，足資佐證被告施
      用毒品之事實。
二、論罪科刑之理由：
（一）核被告所為，係犯毒品危害防制條例第10條第2 項之施用
      第二級毒品罪。其施用前持有第二級毒品甲基安非他命之
      低度行為，應為施用之高度行為所吸收，不另論罪。
（二）被告前有事實欄一所載之前科犯行，於97年9 月13日徒刑
      執行完畢出監等情，有臺灣新竹地方法院檢察署刑案資料
      查註紀錄表及臺灣高等法院被告前案紀錄表各1 份在卷可
      供參考，其受徒刑之執行完畢後，5 年之內再犯有期徒刑
      以上之罪，為累犯，應依法加重其刑。
（三）爰審酌被告素行不佳，經執行觀察、勒戒後仍未戒除毒癮
      、施用毒品嚴重危害其身心健康，犯罪後於偵查中及本院
      第一次訊問時均矢口否認犯行，辯稱警詢筆錄內容係警員
      先製作完成伊始簽名於上，經本院當庭勘驗被告之警詢筆
      錄錄音內容，證明被告上開辯解並不實在後，才改口願意
      承認犯罪，犯罪後態度難認良好等一切情狀，量處如主文
      所示之刑，並諭知易科罰金之折算標準，以資懲儆。
三、適用法律：
（一）刑事訴訟法第284條之1、第299條第1項前段。
（二）毒品危害防制條例第10條第2項。
（三）刑法第11條前段、第41條第1 項、第47條第1項。
本案經檢察官黃英彥到庭執行職務。
中    華    民    國    99    年    5     月    28    日
                        刑事第九庭   法  官   魏瑞紅
以上正本證明與原本無異。
如不服本判決應於收受本判決後10日內向本院提出上訴書狀，上
訴書狀應敘述具體理由。上訴書狀未敘述上訴理由者，應於上訴
期間屆滿後20日內補提理由書狀於本院( 均須按他造當事人之人
數附繕本 )「切勿逕送上級法院」。
                                     書記官   劉雅文
中    華    民    國    99    年    6     月    1     日
附錄本案論罪科刑所適用法條全文：
毒品危害防制條例第10條第2項
施用第二級毒品者，處3年以下有期徒刑。

司法院資訊處製作；財團法人民間司法改革基金會備份。
